【裁判字號】    95,交抗,171
【裁判日期】    951130
【裁判案由】    聲明異議
【裁判全文】
臺灣高等法院高雄分院刑事裁定         95年度交抗字第171號
抗  告  人
即受處分人  甲○○
上列抗告人因違反道路交通管理處罰條例聲明異議案件，不服臺
灣高雄地方法院中華民國95年10月20日裁定（95年度交聲字第45
2 號），提起抗告，本院裁定如下：
    主  文
抗告駁回。
    理  由
一、抗告意旨略以：抗告人即受處分人當天因急於返家探視父親
    ，纔疏未攜帶駕照，並非惡意違規犯錯。又抗告人於民國90
    年間，即已購置新屋遷入居住，乃未居住在裁決書所載之戶
    籍地址，經受通知而至郵局領件時，纔知逾期而來不及異議
    ，並非避之不理云云。
二、按受處分人，不服道路交通管理處罰條例第8 條所定主管機
    關所為之處罰，得於接到裁決書之翌日起20日內，向管轄地
    方法院聲明異議；交通法庭認聲明異議不合法律上之程式，
    且其不合法律上之程式不能補正者，應以裁定駁回之；道路
    交通管理處罰條例第87條第1 項、道路交通案件處理辦法第
    18條定有明文。依道路交通管理處罰條例第87條規定向管轄
    法院聲明異議之期間，自裁決送達之翌日起算，並得依法扣
    除在途期間；處理違反道路交通管理事件，有關文書送達之
    規定，依行政程序法之規定；道路交通案件處理辦法第12條
    、違反道路交通管理事件統一裁罰標準及處理細則第5 條亦
    有明文。送達應於受送達人之住居所、事務所或營業所為之
    ；而於應送達處所不獲會晤應受送達人時，得將文書付與有
    辨別事理能力之同居人、受僱人或應送達處所之接收郵件人
    員；如不能依上述情形為送達者，得將文書寄存送達地之地
    方自治或警察機關，並作送達通知書兩份，一份黏貼於應受
    送達人住居所、事務所、營業所或其就業處所門首，另一份
    交由鄰居轉交或置於該送達處所信箱或其他適當位置，以為
    送達。前項情形，由郵政機關為送達者，得將文書寄存於送
    達地之郵政機關。寄存機關自收受寄存文書之日起，應保存
    3 個月；行政程序法第72條第1 項前段、第73條第1 項、第
    74條定有明文。故寄存送達為法定送達方式，若寄存送達已
    符合行政程序法所定要件，即生合法送達效力，不得以應受
    送達人本人未親自收受送達，而謂寄存送達不生效力。
三、查本件抗告人即受處分人於94年10月25日11時13分許，駕駛
    車牌號碼YJ-6545 號自用小客車，行經國道1 號北向280 公
    里處，經內政部警政署國道公路警察局查獲其有駕駛汽車未
    隨身攜帶駕駛執照之交通違規行為，乃掣發舉發通知單，並
    經交通部公路總局高雄區監理所開立裁決書，處罰抗告人新
    臺幣600 元之罰鍰，罰鍰繳納期限為95年3 月29日，若逾期
    不繳納罰鍰，應於95年4 月13日前繳送駕駛執照並吊扣1 月
    ；倘未按期繳送駕駛執照供吊扣，則自95年4 月14日起吊銷
    駕駛執照。因抗告人逾期未繳納罰鍰、亦未繳送其駕駛執照
    ，故遭易處吊銷駕駛執照之處罰等情，有舉發通知單、裁決
    書在卷可按。按抗告人之戶籍地址，自79年1 月8 日起即設
    於高雄縣鳳山市○○路128 巷11號5 樓，迄今未有任何異動
    ，上述之舉發通知單、裁決書亦依此而為記載，且裁決書於
    95 年2月27日開立後，鳳山中山東路郵局已於95年3 月3 日
    依抗告人之戶籍地為寄存送達，有送達證書、抗告人之戶政
    資料查詢結果在卷足憑。該寄存送達已生合法送達之效力，
    聲明異議之不變期間即已開始進行，經加計4 日在途期間之
    結果，本件抗告人聲明異議之期間，應於95年3 月27日屆滿
    ，惟抗告人遲至95年6 月19日始至該郵局領取裁決書，並至
    95 年6月29日始向原審法院聲明異議，顯然已經逾越聲明異
    議之不變期間，其聲明異議為不合法律上程式，且無從補正
    。原審法院以此為由，裁定駁回抗告人之異議，核無違誤，
    抗告人仍執陳詞提起抗告，並無理由，應予駁回。
四、據上論結，應依道路交通案件處理辦法第26條，刑事訴訟法
    第412條，裁定如主文。
中    華    民    國    95    年    11    月    30    日
                  刑事第五庭    審判長法  官  曾永宗
                                      法  官  任森銓
                                      法  官  王伯文
以上正本證明與原本無異。
不得再抗告。
中    華    民    國    95    年    11    月    30    日
                                      書記官  張明賢


司法院資訊處製作；財團法人民間司法改革基金會備份。
